【裁判字號】    90,易,259
【裁判日期】    901227
【裁判案由】    竊盜
【裁判全文】
台灣苗栗地方法院刑事判決                            九十年度易字第二五九號
    公  訴  人  臺灣苗栗地方法院檢察署檢察官
    被      告  丙○○
右列被告因竊盜案件，經檢察官提起公訴（九十年度偵字第一一六二號），暨移送併
案審理（九十年度偵字第二０三九號、第二四五二號），本院判決如左：
    主  文
丙○○連續竊盜，累犯，處有期徒刑拾壹月。
    事  實
一、丙○○前於民國八十五年間，因違反麻醉藥品管理條例案件，經臺灣新竹地方法
    院判處有期徒刑四月確定，於八十六年六月十五日易科罰金執行完畢，仍不知悛
    改。竟基於意圖為自己不法所有之概括犯意，先於（一）九十年二月二十六日中
    午十二時許，在苗栗縣苑裡鎮○○路八十二號「佳香自助餐」內，趁人不注意之
    際，徒手竊取甲○○所有之ＮＯＫＩＡ廠牌紫色行動電話一支，得手後，留供己
    用；（二）旋於同日中午一時三十五分許，在苗栗縣苑裡鎮慈和宮前大廟口檳榔
    攤內，徒手竊取老闆戊○○所有之現金總計新台幣（以下同）一千零五十元，得
    手後，正欲離開時，適為戊○○發現，經路人賴甲壹協助報警處理而將其當場逮
    獲；（三）復於九十年四月二十二日上午十一時許，在苗栗縣苑裡鎮○○路市場
    ，徒手竊取丁○○所有，內有總計五百餘元硬幣之塑膠盤，欲據為己用，惟被丁○○及路人己○○發現，在後追躡，嗣於同日上午十一時十分許，其將該塑膠盤
    棄置在苗栗縣苑裡鎮○○路市場公共所內，旋即離去，隨後在苗栗縣苑裡鎮火
    車站後田裏，經據報前往之警員及己○○當場逮獲，並在公共所內尋獲塑膠盤
    一只；（四）再於同年五月十一日晚上六時許，在苗栗縣苑裡鎮○○路八十四號
    前，見乙○○所有之車號ＭＫＹ─八二二號機車上，放置一只灰色花紋背包，即
    徒手竊取之，得手後，佔為己有，適經警員王坤南見其手上拿該只背包，欲藏在
    其身上穿著之土黃色外套裏，認行跡可疑，上前盤問，而查悉上情。
二、案經苗栗縣警察局通霄分局報請臺灣苗栗地方法院檢察署檢察官告偵查起訴，暨
    移送併案審理。
    理  由
一、訊據被告丙○○，對於右揭事實，均坦承不諱，核與被害人甲○○、戊○○、丁○○、乙○○指訴失竊情節，及證人賴甲壹、己○○證述追躡被告經過均相符合
    ，並有贓物認領保管單四紙附卷可稽。本案事證明確，被告犯行洵堪認定。
二、核被告丙○○所為係犯刑法第三百二十條第一項竊盜罪。其先後四次竊盜犯行，
    時間緊接，犯罪構成要件相同，顯係基於概括犯意所為，應依連續犯規定，論以
    一罪，並加重其刑。犯罪事實欄（三）、（四）部分，雖未經公訴人起訴，然查
    其與上開有罪部分有裁判上一罪連續犯之關係，本院依法自得併予審理，附此敘
    明。又被告前因違反麻醉藥品管理條例案件，經臺灣新竹地方法院判處有期徒刑
    四月確定，於八十六年六月十五日易科罰金執行完畢，此有臺灣苗栗地方法院檢
    察署刑案資料查註紀錄表、臺灣高等法院被告全國前案紀錄表各一份附卷可稽，
    其於五年以內再犯有期徒刑以上之本罪，為累犯，應依法遞加重其刑。爰審酌被
    告之素行、冀圖不勞而獲之犯罪動機、手段、所得利益非鉅及犯後尚知坦承犯行
    ，並表示會改過，態度良好等一切情況，量處如主文所示之刑，以示警懲。
三、移送併辦（九十年度偵字第二六一一號）意旨另以：被告丙○○於九十年一月二
    十七日上午八時三十分許，進入苗栗縣苑裡鎮西平里十五鄰出水七十八號辛○○
    住處，竊盜不知廠牌之行動電話乙支，因認被告此部份所為與前開竊盜犯行有裁
    判上一罪關係而移送併案審理。惟查，訊據被告堅決否認此部分之犯行，辯稱：
    伊當天確實有至告訴人辛○○住處，惟係前往該處找友人即辛○○之子庚○○，
    不一會即離開，當時該住處尚有其他人在，伊並未竊取手機等語。經查，告訴人
    辛○○雖指訴在被告離開其住處後，即發現手機失竊，惟並無法指訴確實親見被
    告取走該手機，而證人即告訴人之子庚○○於警訊時亦僅證述：當天被告丙○○
    確實有至家中，伊在客廳看電視未理會他，他離去時，並未見到他手上有拿何物
    等語（參見本院一二三頁警訊筆錄），參以告訴人辛○○自承事後向中華電信股
    份有限公司調取該行動電話之通聯紀錄，發現未遭使用，自無法依此循線查出使
    用該行動電話之人，綜此，並無其他積極證據足資認定被告有為前開犯行，自無
    法僅因被告曾至告訴人家，而遽予推測其竊盜犯行，故此部分與起訴部分並無任
    何實質或裁判上一罪關係，應退回由檢察官續行偵辦。
據上論斷，應依刑事訴訟法第二百九十九條第一項前段，刑法五十六條、第三百二十
條第一項、第四十七條，罰金罰鍰提高標準條例第一條前段，判決如主文。
本案經檢察官黃棋安到庭執行職務
中      華      民      國    九十      年      十二    月    二十七    日
                                    臺灣苗栗地方法院刑事第二庭
                                        法  官  黃  賢  婷
右正本證明與原本無異。
如不服本判決，應於判決送達後十日內向本院提出上訴狀( 應附繕本 )，上訴於
臺灣高等法院台中分院。
                                        書記官  陳  文  聰
中      華      民      國    九十      年      十二    月    二十七    日
附錄法條
刑法第三百二十條
意圖為自己或第三人不法之所有，而竊取他人之動產者，為竊盜罪，處五年以下有期
徒刑、拘役或五百元以下罰金。
意圖為自己或第三人不法之利益，而竊佔他人之不動產者，依前項之規定處斷。
前二項之未遂犯罰之。


司法院資訊處製作；財團法人民間司法改革基金會備份。
